【裁判字號】    97,消債更,527
【裁判日期】    971015
【裁判案由】    更生事件
【裁判全文】
臺灣板橋地方法院民事裁定           97年度消債更字第527號
聲  請  人  甲○○
上列當事人因消費者債務清理事件聲請更生與保全處分，本院裁
定如下：
    主  文
聲請駁回。
聲請費用由聲請人負擔。
    理  由
一、本件債務人向本院聲請更生，其主張略以：渠因其有不能清
    償債務之虞，前於民國95年5 月間已依金融主管機關協調成
    立之中華民國銀行公會會員辦理消費金融案件無擔保債務協
    商機制，與最大債權金融機構中國信託商業銀行達成協商，
    其協議還款金額為每月新臺幣（下同）25,216元整（100 期
    ，0%）。然於上開協商還款期間，因聲請人於96年6 月中旬
    ，向最大債權銀行表示因小孩開支變大，且聲請人又不慎發
    生車禍須賠償，希望延後繳款，惟遭拒絕，聲請人之毀諾，
    係非可歸責於己之事由所致。而聲請人所積欠之無擔保或無
    優先權之債務總額未逾1,200 萬元，復未經法院裁定開始清
    算程序或宣告破產。為此，爰依法聲請裁定准許更生云云。
二、按債務人與金融機構協商成立者，不得聲請更生或清算，但
    因不可歸責於己之事由，致履行顯有重大困難者，不在此限
    ；本條例施行前，債務人依金融主管機關協調成立之中華民
    國銀行公會會員辦理消費金融案件無擔保債務協商機制與金
    融機構成立之協商，準用前項之規定，消費者債務清理條例
    第151 條第5 項、第6 項分別定有明文。又聲請更生或清算
    不合程式或不備其他要件者，法院應以裁定駁回之，但其情
    形可以補正者，法院應定期間先命補正，復為同條例第8 條
    所明定。
三、經查：本件聲請人具狀聲請更生，雖同時提出債權人清冊、
    財產及收入狀況說明書、戶籍謄本、財政部臺灣省北區國稅
    局財產歸屬資料清單、94暨95年度綜合所得稅各類所得資料
    清單等到院，惟聲請人僅檢附上開資料，而其內容經核後認
    未齊備，有命補正之必要，業經本院於民國97年6 月25日通
    知命聲請人應予補正（特別就協商成立後，因不可歸責於己
    致履行顯有重大困難之事實，應具體說明，並提出相當證據
    證明），而聲請人雖於97年7 月10日曾具狀補正，然經本院
    細繹聲請人上開補正之內容，就應補正事項諸如因不可歸責
    於己之事由，致履行顯有重大困難之證明文件，則未依限補
    正，且迄今猶未為之（蓋其僅泛稱扶養子女支出增加及不慎
    發生車禍）。又依聲請人所提出之財政部臺北市國稅局94
    暨95年度綜合所得稅各類所得資料清單顯示，聲請人之每月
    薪資所得分別為43,414元、45,460元，復有股票股息之收入
    。另本院依職權調查之結果，聲請人96年度平均薪資所得亦
    為45,466元，非如聲請人所稱之僅有38,000元，是聲請人稱
    其每月收入僅有38,000元云云，顯非屬實。再者，除聲請人
    是於93年6 月4 日認領其女，縱有支出該名子女之扶養費用
    ，亦應為協商當時所明知，又縱依聲請人所陳，其係因不慎
    發生車禍須賠償，無法依約繳納該期款項，因而導致毀諾，
    益可見聲請人之履行顯有重大困難，明顯係因可歸責於自己
    之事由所致，是亦不符合消費者債務清理條例第151 條第5
    項、第6 項所規定之要件甚明。
四、從而，承前所述，本件聲請人既未依本院上開通知之內容予
    以補正，復經本院審酌後亦堪認並無所稱「履行顯有重大困
    難」情事發生，則其聲請本件更生，揆諸首開說明，自不應
    准許。
五、又，本件聲請人更生之聲請既經本院駁回，其保全處分之聲
    請亦失所附麗，應併予駁回。
中    華    民    國    97    年    10    月    15    日
                  民事第二庭    法  官    吳振富
上為正本係照原本作成
如不服本裁定，應於裁定送達後10日內，以書狀向本院提出抗告
，並繳納抗告費新臺幣1千元
中    華    民    國    97    年    10    月    15    日
                                書記官    李宏明


司法院資訊處製作；財團法人民間司法改革基金會備份。
